臺北高等行政法院判決
　　　　　　　　　　　　　　　　　　 93年度簡字第00165號
原　　　告　高騰興業有限公司
代　表　人　甲○○
被　　　告　財政部臺灣省北區國稅局
代　表　人　許虞哲（局長）
訴訟代理人　乙○○
上列當事人間因營利事業所得稅事件，原告不服財政部中華民國
92年6月26日台財訴字第0920017984號訴願決定（案號：第00000
000號），提起行政訴訟。本院判決如下：
　　主  文
原告之訴駁回。
訴訟費用由原告負擔。
　　事  實
一、事實概要：原告民國（下同）84年度營利事業所得稅結算申
    報案，因漏報銷貨收入新台幣（下同）4,056,964元，致短
    漏報所得額730,253元，案經臺北巿稅捐稽徵處、臺北縣政
    府稅捐稽徵處及被告所屬新店稽徵所查得，被告乃據以核定
    全年所得額為532,108元，核計漏稅額123,027元，並按所得
    稅法第110條第1項規定裁處漏稅額1倍之罰鍰計123,000元（
    計算至百元止）。原告不服，申請復查，經被告以91年12月
    20日北區國稅法1字第0910029096號復查決定，維持原核定
    ，提起訴願，亦遭決定駁回，遂向本院提起行政訴訟。
二、兩造聲明：
　(一)原告聲明：（原告經通知未到，依起訴狀聲明為）訴願決定
    及原處分關於罰鍰部分均撤銷。
  (二)被告聲明：駁回原告之訴。
三、兩造之爭點：
  原告主張同一違章行為，已依營業稅法被處罰鍰，被告又依所
  得稅法裁罰，顯有重複處罰，違反司法院釋字第503號解釋意
  旨，是否可採？
　(一)原告主張：
    按司法院釋字第503號解釋，納稅義務人因同一違反租稅義
    務行為，不得依不同法律重複處罰，始符憲法保障人民權利
    之旨。原告因違反營業稅，漏稅部分遭被告補徵營業稅316
    ,937 元為行為罰，並裁處1,210,668元漏稅罰，被告竟又依
    所得稅法第110條規定，加罰1倍罰鍰12,300元，即屬同1種
    漏稅行為而2次處罰，違反上開解釋精神。
　(二)被告主張：
    1.本件原告自83年1月1日至84年12月31日期間，漏報銷貨額
      6,338,754元（83年度2,281,790元、84年度4,056,964元
      ），案經臺北巿稅捐稽徵處、臺北縣政府稅捐稽徵處及被
      告所屬新店稽徵所查得，有原告承諾書、說明書及營利事
      業所得稅結算申報書等資料附卷可稽；另查與本件基於同
      一事實經補徵之營業稅罰鍰事件行政救濟案，業經鈞院89
      年度訴字第2505號裁定駁回，該行政救濟案業已確定在案
      ，有臺北縣稅捐稽徵處91年10月11日北稅法字第
      0910155596 號函告，原告違章事證明確，被告處以漏稅
      額1倍罰鍰123, 000元，依法條規定，並無不合。
    2.至原告主張因違反營業稅漏稅部分已被裁處罰鍰，復經被
      告按所得稅法第110條規定裁處罰鍰，係同1種漏稅行為被
      併罰，違反司法院釋字第503號解釋乙節，司法院釋字第
      503號解釋「……違反作為義務之行為，同時構成漏稅行
      為之一部或係漏稅行為之方法而處罰種類相同者，如從其
      一重處罰已足達成行政目的時，即不得再就其他行為併予
      處罰，始符合憲法保障人民權利之意旨。」，本件原告違
      反兩個作為義務：營業稅部分未依規定取得、開立憑證、
      短漏報銷售額及營利事業所得稅部分短漏報所得額，其違
      反作為義務各異尚難有司法院釋字第503號解釋之適用。
  理  由
一、本件原分案號為92年度訴字第03918號，嗣經查明，原告僅
    對123,000元之罰鍰起訴涉訟，未逾20萬元，屬簡易程序案
    件，應改分「簡」案號，適用簡易程序進行，合先說明。
二、按「納稅義務人已依本法規定辦理結算申報，但對依本法規
    定應申報課稅之所得額有漏報或短報情事者，處以所漏稅額
    兩倍以下之罰鍰。」為所得稅法第110條第1項所規定。
三、本件原告84年度營利事業所得稅結算申報案，因漏報銷貨收
    入4,056,964元，致短漏報所得額730,253 元，案經臺北巿
    稅捐稽徵處、臺北縣政府稅捐稽徵處及被告所屬新店稽徵所
    查得，被告乃據以核定全年所得額為532,108元，核計漏稅
    額123,027元，並按所得稅法第110條第1項規定裁處漏稅額1
    倍之罰鍰計123,000元（計算至百元止）。原告不服，循序
    申請復查，提起訴願，均遭決定駁回，復起訴主張同一違章
    行為，已依營業稅法被處罰鍰，被告又依所得稅法裁罰，顯
    有重複處罰，違反司法院釋字第503號解釋意旨，詳如其起
    訴狀事實欄所載理由等語。
四、查原告84年度營利事業所得稅結算申報，經被告審查結果發
    現漏報銷貨收入4,056,964元，致短漏報所得額730,253元，
    據以核定全年所得額為532,108元，應補徵營利事業所得稅
    123,027元，有核定通知書附原處分卷可稽，原告對此部分
    未起訴爭執，僅就罰鍰123,000元部分表示不服，主張就同
    一違章行為，已依營業稅法被處罰鍰，被告又依所得稅法裁
    罰，顯有重複處罰云云。惟查原告違反營業稅法部分：係因
    進貨未依規定取得進貨憑證，銷貨漏未依法開立發票致短漏
    報銷售額；至於營利事業所得稅部分則為短漏報所得額，違
    反作為義務各異，與司法院釋字第503號解釋之情形有別，
    不生重複處罰問題，且原告違反營業稅法之補稅裁罰已行政
    救濟敗訴確定，從而被告依所得稅法第110條第1項規定處1
    倍罰鍰計123,000元，核無違誤，訴願決定，予以維持，亦
    無不合，原告起訴意旨，非有理由，應予駁回。
五、據上論結，本件原告之訴為無理由，依行政訴訟法第236條
    、第98條第3項前段，判決如主文。
中　　華　　民　　國　　94　　年　 　4　　月　　1　　 日
                      第 三 庭　法    官  黃本仁
上為正本係照原本作成。
本件以訴訟事件所涉及之法律見解具有原則性者為限，始得於本
判決送達後二十日內向本院提出上訴狀並表明上訴理由，如已於
本判決宣示後送達前提起上訴者，應於判決送達後二十日內補具
上訴理由（均按他造人數附繕本），且經最高行政法院許可後方
得上訴。
中　　華　　民　　國　　94　　年　 　4　　月　　6　　 日
            　　  　　　　  　　書 記 官  姚國華
